【裁判字號】    95,台上,2177
【裁判日期】    950421
【裁判案由】    偽造貨幣
【裁判全文】
最高法院刑事判決            九十五年度台上字第二一七七號
    上  訴  人  甲○○
                        弄2號.
上列上訴人因偽造貨幣案件，不服台灣高等法院中華民國九十二
年七月二十二日第二審判決（九十二年度上訴字第一九一二號，
起訴案號：台灣板橋地方法院檢察署九十年度偵字第六０五三號
），提起上訴，本院判決如下：
    主  文
上訴駁回。
    理  由
按刑事訴訟法第三百七十七條規定：上訴於第三審法院，非以判
決違背法令為理由，不得為之。是提起第三審上訴，應以原判決
違背法令為理由，係屬法定要件。且必須依據卷內資料為具體之
指摘，並足據以辨認原判決已具備違背法令之形式，始屬相當。
本件原判決依憑上訴人甲○○坦承於民國九十年三月中旬某日、
同月十九日，分別交付已判決確定共同被告張黃仁及姚人福一張
、四張偽鈔；張黃仁亦坦承收受甲○○交付之一張偽鈔等情。而
自上訴人甲○○及張黃仁身上及姚人福住處查扣之舊版新台幣（
下同）一千元紙鈔共八張，經送中央銀行發行局鑑定結果，認該
等舊版偽鈔均以彩色噴墨方式仿印，紙質與真鈔不同，安全線及
水印以灰色墨在紙張背面仿製，鈔券四角「壹仟」、「１０００
」及人像衣領部分以壓凸方式仿造凹版油墨突起效果等手法予以
偽造，而均屬偽鈔，復有該局九十年四月十七日（九０）台央發
字第０三００二二三二０號函在卷可稽。上訴人經由張黃仁幫助
聯繫認識趙政淳後，自趙政淳取得之扣案舊版一千元紙鈔係屬偽
鈔無疑。上訴人於偵查中坦承：我都是透過張黃仁向趙政淳買了
二次偽鈔，九十年二月初，我與張黃仁一同前往板橋市南雅夜市
好樂迪前，我花四千元買了八張偽鈔，在九十年三月初，花了一
萬元買了二十五張偽鈔；張黃仁於偵查中亦坦承：九十年三月二
十日早上警方在我身上查獲之偽鈔，是甲○○於三月中旬還我的
，我共介紹甲○○向趙政淳買過三次偽鈔，趙政淳曾向我說過要
買偽鈔可以找他，我在九十年二月中，甲○○說他要買四千元的
偽鈔，我與趙政淳聯絡後，就帶甲○○到板橋南雅夜市好樂迪附
近與趙政淳交易，實際兌換幾張我不清楚，後來在九十年三月初
，甲○○又說要買一萬元偽鈔，我與趙政淳聯絡之後，即與甲○
○一同前往不詳地點交易，九十年三月二十日凌晨甲○○又說要
買三萬元偽鈔，我與趙政淳聯絡後，原本約定在北市○○路與長
安西路口交易。另同案被告趙政淳於偵查中供稱：在九十年一月
中旬，張黃仁打電話向我表示要給四千元買偽鈔，後來他偕同甲
○○，在板橋市南雅夜市附近之好樂迪ＫＴＶ前交四千元給我，
我交給張黃仁約十二張的偽鈔，張黃仁表示係幫同行的甲○○買
的，九十年二月中旬時，張黃仁又來電表示要花一萬元買偽鈔，
我取了約三十張偽鈔，在延平北路附近之萊爾富將偽鈔交給張黃
仁等語。及至第一審亦供稱：張黃仁介紹甲○○向我買偽鈔三次
，延平北路一次，南雅南路一次，被抓一次，都是張黃仁及甲○
○二人到場，我是交給甲○○，張黃仁沒有買，唐子佑曾說如果
幫他賣出偽鈔，他要分我一些介紹費等語。上訴人與張黃仁二人
就上訴人如何向趙政淳購買偽鈔，及購買之次數、金額、時間、
地點均相一致，並與同案被告趙政淳所供大致相符。再依上訴人
、張黃仁及證人姚人福於偵查中所供，上訴人於向趙政淳購得偽
鈔後，即將部分偽鈔持以交付張黃仁、姚人福，藉以清償債務，
顯見上訴人自始即有行使偽鈔之意圖，並有行使之事實。因認第
一審論處上訴人連續行使偽造之通用紙幣（累犯）罪刑，為無不
合，予以維持，駁回上訴人在第二審之上訴，已於理由內詳細敘
述其所憑之證據及認定之理由。並說明所辯：伊因經濟困難，乃
向張黃仁借款，經張黃仁介紹認識趙政淳，始向趙政淳借得扣案
之偽鈔，並將其中四張（即四千元）用來清償姚人福，後姚人福
因吸毒為警查獲，始發現是偽鈔云云，何以不足採信，亦已依據
卷內資料詳予指駁、說明。從形式上觀察，並無違背法令之情形
存在。次查犯罪事實之認定及證據之取捨，乃事實審法院之職權
，且法院憑以認定犯罪事實之證據，並不以直接證據為限，即綜
合各種證據，本於推理作用，為其認定犯罪事實之基礎，如不違
背經驗法則與論理法則，即不得指為違法，而據為上訴第三審之
理由。原判決綜合各種證據，認定上訴人有上揭犯行，究竟違背
如何之經驗法則或論理法則，上訴意旨，並未具體指明，徒憑己
見，就原判決已說明之事項或屬原審採證認事職權之適法行使，
任意指摘違法，且仍為單純事實之爭執，難謂為適法之第三審上
訴理由。再原判決已就上訴人於偵查中所供透過張黃仁介紹，與
張黃仁一同前往購買偽鈔之情節，核與事實相符，載明其所憑之
證據及認定之理由，原判決因上訴人犯罪事證明確，而未就趙政
淳於警詢所稱「……因我的下游張黃仁跟我購買三萬元……張黃
仁前後跟我購買二、三次」，何以非有利於上訴人之證據，載明
不採之理由，仍不影響判決之結果，依刑事訴訟法第三百八十條
之規定，不得為上訴第三審之理由。又唐子祐被訴偽造國幣一案
固經另案判決無罪確定，然此並非即謂唐子祐未經手系爭偽鈔，
原判決援引趙政淳所供系爭偽鈔來自唐子祐一節，其採證亦無違
法，仍不得執為上訴第三審之理由。依前揭說明，其上訴違背法
律上之程式，應予駁回。
據上論結，應依刑事訴訟法第三百九十五條前段，判決如主文。
中    華    民    國  九十五  年    四    月  二十一  日
                      最高法院刑事第十庭
                          審判長法官  洪  清  江
                                法官  石  木  欽
                                法官  李  伯  道
                                法官  林  勤  純
                                法官  陳  晴  教
      本件正本證明與原本無異
                                      書  記  官
中    華    民    國  九十五  年    四    月  二十八  日
                                                      Y


司法院資訊處製作；財團法人民間司法改革基金會備份。
